臺灣高等法院刑事裁定
110年度聲字第4058號
聲  請  人  臺灣高等檢察署檢察官
受  刑  人  陳昱全




上列聲請人因受刑人違反毒品危害防制條例等案件，先後判決確
定如附表所載，聲請定其應執行刑（110年度執聲字第1817號）
，本院裁定如下：
    主  文
陳昱全犯如附表所示各罪所處之刑，應執行有期徒刑捌年肆月。
    理  由
一、聲請意旨略以：受刑人陳昱全因違反毒品危害防制條例等數
    罪，先後經判決確定如附表（聲請書「受刑人陳昱全定應執
    行刑案件一覽表 」編號1之確定判決日期，誤載為「107年1
    2月25日」，更正如本件附表所示)），應依刑法第53條、第
    51條第5款之規定，定其應執行之刑，爰依刑事訴訟法第477
    條第1項之規定聲請定應執行之刑等語。
二、按裁判確定前犯數罪者，併合處罰之。但有下列情形之一者
    ，不在此限：㈠得易科罰金之罪與不得易科罰金之罪。㈡得易
    科罰金之罪與不得易服社會勞動之罪。㈢得易服社會勞動之
    罪與不得易科罰金之罪。㈣得易服社會勞動之罪與不得易服
    社會勞動之罪。前項但書情形，受刑人請求檢察官聲請定應
    執行刑者，依第51條規定定之，刑法第50條定有明文。又數
    罪併罰，有二裁判以上者，依刑法第51條之規定，定其應執
    行之刑；而數罪併罰，宣告多數有期徒刑者，於各刑中之最
    長期以上，各刑合併之刑期以下，定其刑期，但不得逾30年
    ，刑法第53條、第51條第5款分別定有明文。另數罪併罰中
    之一罪依刑法規定得易科罰金，若因與不得易科之他罪併合
    處罰結果而不得易科罰金時，原可易科部分，所處之刑，自
    亦無庸為易科折算標準之記載（司法院大法官會議釋字第14
    4號解釋、第679號解釋意旨參照）。　　
三、經查，受刑人前因犯持有第三級毒品純質淨重20公克以上等
    罪，先後經臺灣新北地方法院及本院判處如附表所示之刑，
    並均確定在案，且如附表所示各罪，均係在如附表編號1所
    示之罪判決確定日前所犯等情，有各該判決書及本院被告前
    案紀錄表附卷可稽。又受刑人所犯如附表所示各罪，其中有
    得易科罰金之罪（附表編號1、2）、得易服社會勞動之罪（
    附表編號3）與不得易科罰金暨不得易服社會勞動之罪（附
    表編號4），固合於刑法第50條第1項但書之規定，惟受刑人
    已聲請定其應執行刑，有定刑聲請切結書在卷足佐（見本院
    卷第11頁），得依刑法第50條第2項規定定其應執行刑，從
    而檢察官聲請定其應執行刑，於法相符，應予准許。審酌上
    開各罪宣告刑之有期徒刑總和上限、各刑中最長期，及附表
    編號1至3所示之罪，前經臺灣新北地方法院108年度聲字第4
    573號裁定定應執行有期徒刑八月，暨受刑人所犯如附表所
    示各罪之犯罪時間、類型、動機、態樣、侵害法益、行為次
    數等情狀，復就其所犯之罪整體評價其應受非難、矯治程度
    及刑罰之邊際效應遞減等情，兼衡刑罰經濟與公平、比例等
    原則，暨受刑人就本件檢察官聲請定應執行刑表示其已在監
    執行將近二年，已深具悔意，請法院從輕裁定，給予自新機
    會，早日回歸家庭等語（見本院卷第93頁），定其應執行刑
    如主文所示。另受刑人所犯原得易科罰金之罪，因與不得易
    科之罪合併處罰，依照上開說明，原得易科部分所處之刑，
    自毋庸再為易科罰金折算標準之記載，附此敘明。
四、數罪併罰已經裁判定應執行刑確定之各罪，如再就其各罪之
    全部或部分重複定應執行刑，均屬違反一事不再理原則，不
    以定刑之各罪範圍全部相同者為限。然已經定應執行刑確定
    之各罪，如因增加經另案判決確定合於數罪併罰之其他犯罪
    ，或原定應執行刑之數罪中有部分犯罪，因非常上訴、再審
    程序而經撤銷改判，或有赦免、減刑等情形，致原裁判定刑
    之基礎已經變動，或其他客觀上有責罰顯不相當之特殊情形
    ，為維護極重要之公共利益，而有另定應執行刑之必要者，
    法院即不受原確定裁定實質確定力之拘束（最高法院刑事大
    法庭110年度台抗大字第489號裁定意旨參照）。本件受刑人
    所犯如附表編號1至3所示之罪，雖經法院裁判其應執行刑確
    定，然編號1至4所示各罪既合於數罪併罰，致原裁判定刑之
    基礎已經變動，而有另定應執行刑之必要，符合「違反一事
    不再理原則」之例外情形，不受上開原確定裁判實質確定力
    之拘束，仍應定其應執行刑。
據上論斷，應依刑事訴訟法第477條第1項，刑法第50條第1項但
書、第2項、第53條、第51條第5款，裁定如主文。
中　　華　　民　　國　　110 　年　　11　　月　　15　　日
                  刑事第二庭    審判長法　官  遲中慧
                                      法　官  李世華
                                      法　官  楊志雄
以上正本證明與原本無異。
如不服本裁定，應於收受送達後五日內向本院提出抗告狀。
                                      書記官  林昱廷
中　　華　　民　　國　　110 　年　　11　　月　　15　　日
附表：
 編          號  1 2 3  罪          名   持有第三級毒品純質淨重20公克以上 持有第三級毒品純質淨重20公克以上 轉讓偽藥  宣    告    刑   有期徒刑4月，如易科罰金以新臺幣1千元折算1日。  有期徒刑3月，如易科罰金以新臺幣1千元折算1日。 有期徒刑2月  犯  罪  日  期  107年2月中旬某日起至107年2月27日下午9時50分 107年6月下旬起至107年7月9日19時30分 107年7月9日18時 偵查(自訴)機關年  度  案  號   新北地檢107年度偵字第7978號 新北地檢107年度偵字第21930號、第21931號 同左  最  後 事實審 法    院 新北地院 新北地院     新北地院  案    號 108年度審簡字第 1289號 108年度訴字第 363號 108年度訴字第 363號  判決日期  107/11/19  108/07/05     108/07/05   確  定 判  決 法    院 新北地院 新北地院 新北地院   案    號  108年度簡上字第 314號 108年度訴字第 363號 108年度訴字第 363號  判    決確定日期 108/07/04 (聲請書附表誤載為107/12/25)     108/07/30     108/07/30    備         註  新北地檢108年度執字第13402號（編號1至3經新北地院108年度聲字第4573號裁定應執行有期徒刑8月） 新北地檢108年度執字第14244號（編號1至3經新北地院108年度聲字第4573號裁定應執行有期徒刑8月） 新北地檢108年度執字第14245號（編號1至3經新北地院108年度聲字第4573號裁定應執行有期徒刑8月） 

 編          號  4 以下空白 以下空白  罪          名   販賣第三級毒品    宣    告    刑   有期徒刑8年     犯  罪  日  期   106年12月28日    偵查(自訴)機關年  度  案  號   新北地檢107年度偵緝字第 2273號、2274號      最  後 事實審  法    院 臺灣高等法院    案    號 108年度上訴字第2633號    判決日期 108/11/28    確  定 判  決 法    院 最高法院    案    號 109年度台上字第5361號    判    決確定日期 109/12/03       備         註  新北地檢109年度執字第15557號